Inventaris van kaarten behorend tot de collectie De Constant Rebeque, 1770-1825
Nationaal Archief, Den Haag
Familie De Constant Rebecque - Kaarten
Constant Rebecque, de / Kaarten
1770-1825
CRF
35 inventarisnummers.
(Manuscript)kaarten en tekeningen.
Nationaal Archief, Den Haag
De Constant Rebecque
Constant Rebecque, Jean Victor baron de (1773-1850)
Het archief bevat een verzameling kaarten voornamelijk afkomstig van Jean Victor baron De Constant Rebecque (1773-1850). Het betreft kaarten van o.a. veldslagen en legermanoeuvres waar de toekomstige baron hoogstwaarschijnlijk persoonlijk aan heeft deelgenomen. Manoeuvres en veldslagen en belegeringen van betekenis die schetsmatig of in kaartvorm zijn weergegeven zijn o.a. die van de stad Huningen en Frankenstein, een kaart van de veldslagen en linies in de omgeving van Badajoz, de Slag bij Salamanca, en het beleg van de stad Rodrigo. Kaarten m.b.t. de Nederlanden hebben voornamelijk tot onderwerp militaire verkenningen, de aanleg van exercitievelden, en een plan en profiel van grenspalen voor de grensbepaling tussen Nederland en Frankrijk uit 1817.
Archiefvorming
Geschiedenis van de archiefvormer
De meeste kaarten zijn naar alle waarschijnlijkheid afkomstig van Jean Victor baron de Constant Rebecque (1773-1850), die als officier zowel in Pruisische, Engelse (waarin hij de campagnes in Portugal en Spanje meemaakte) als in Nederlandse dienst heeft gestaan.
Geschiedenis van het archiefbeheer
Deze kaarten waren oorspronkelijk inv.nr. 6A van de collectie 66 De Constant Rebecque [nr. toegang: 2.21.005.66] en zijn later opgenomen in de verzameling Aanwinsten Tweede Afdeling inv.nr 223 (de zgn. collectie Dibbets). Zie 4.WID, Waterstaatsingenieur G.J. Dibbets, kaarten, inv.nr. 223.
De verwerving van het archief
De rechtstitel is (nog) onbekend
4.00
Aanwijzingen voor de gebruiker
Openbaarheidsbeperkingen
Volledig openbaar.
Materiële beperkingen
Aanvraaginstructie
Openbare archiefstukken kunnen online worden aangevraagd en gereserveerd. U kunt dit ook via de terminals in de studiezaal van het Nationaal Archief doen. Om te kunnen reserveren dient u de volgende stappen te volgen:
U maakt een profiel aan op www.gahetna.nl, en logt vervolgens in
Via de archiefinventaris (alleen de beschrijvingen met rode nummers) selecteert u het gewenste archiefstuk door op de knop 'Reserveren' te klikken
In het volgende scherm geeft u aan op welke dag u het archiefstuk wilt inzien
Indien u zich bevindt in de studiezaal en een tafelnummer heeft ontvangen kunt u dit nummer vermelden. Als u geen tafelnummer heeft kunt u tafelnummer 777 laten staan
Vervolgens bevestigt u uw reservering door deze te versturen.
Verwant materiaal
Beschikbaarheid van kopieën
Beschrijving van de series en archiefbestanddelen
- Duitse periode, A.
  - Plattegrond van de stad Huningen., 1770; 1; Manuscript; Gekleurd 57 x 58 cm kaart; 57-102 cm (totaal); 1: 2430
    In dorso "nr. 1".
    OZO boven.
  - Plan der Stadt Frankenstein und der umliegende Gegend., 1800; 2; Manuscript; Gekleurd 40 x 55 cm; 1:25000
    In dorso "nr. 18"
  - Gegend bei Frankenstein., 1802; 3; Manuscript; Gekleurd 24 x 30 cm; 35mm - 1000 Schritt
    In dorso "nr.22" "v. C."
  - Kaart van de manoeuvres bij Frankenstein., [1801]; 4; Manuscript; Gekleurd 43,5 x 69 cm
    In dorso "nr. 3"
  - Frankenstein. Plan des Manoeuveres welches am Revue Tage den 27 Juni 1801 unter den Befehlen des General Majors und general Inspecteurs Von Grawert von dem Regiment von Sanitz ausgeführt wurde., 5; Manuscript; Gekleurd 39,5 x 55 cm; 1:2500
    In dorso "nr. 5"
  - Schetsen van legermanoeuvres., z.d.; 6; 2 stukken Manuscript; Gekleurd 34,5 x 51 cm
    In dorso "nr. 17a" "nr. 17b"
  - Kaart van de omgeving van Neisse., [19e eeuw]; 7; Manuscript; Gekleurd 32,5 x 42,5 cm; 1:31250
    In dorso "nr. 19"
    Oosten boven.
  - Zeichnung einer gesenkten Batterie, Berlin den 25 Juni 1802., 8; Manuscript; Gekleurd 23 x 33 cm; 1:25000
    In dorso "nr. 21"
- Spaanse periode, B.
  - Kaart van het grensgebied tussen Spanje en Portugal langs de rivier de Agueda., [1811]; 9; Manuscript 65 x 43 cm; 1:94588
    In dorso: "nr. 34"
  - Kaart van Badajoz met de veldslagen van 1811 en 1812., 10; Manuscript; Gekleurd 36 x 47 cm; 1:7030
    In dorso "nr. 33b"
  - Kaart van Badajoz, met linies., [1811 of 1812]; 11; Manuscript; Gekleurd 35,5 x 46,5 cm; 1:10627
    In dorso "nr. 33a"
  - Battle of Salamanca 22 July 1812., 12; twee delen Manuscript 45 x 50 cm (totaal); 1:31680
    In dorso "nr. 29a" en "nr. 29b"
  - Plan de la Baie de Cadix depuis Rota jusqu'à Ste. Petri ... avec indication des batteries Françaises et Espagnoles et Anglaises longue le siège enfin levé le 25 aout 1812., 13; Manuscript; Gekleurd 18 x 31 cm; 49mm - 3 zeemijl
    In dorso "nr. 102"
    NWW boven.
  - The sight of the position of Taperena. 1812 september 22., 14; Manuscript 19,5 x 30 cm; 50mm - 1 m
    In dorso "nr. 26b"
  - Part of the position of Taperena., 1812; 15; Manuscript 33 x 19 cm; 50mm - 1 m
    In dorso "nr. 26a"
  - Kaart van het beleg van de stad Rodrigo van 1812., 16; Manuscript 34 x 41,5 cm; 1: 5407
    In dorso "nr. 32"
    Zuiden boven.
  - Battles of Pampeluna [Pamplona] on the 28th and 30th July 1813., 17; Manuscript; Gekleurd 19 x 30 cm
    In dorso "nr. 28"
  - Castillo y Fuerto de Burgos., [1813]; 18; Manuscript; Gekleurd 34,5 x 46 cm
    In dorso "nr. 30"
- Zuid-Nederlandse periode, C.
  - Carte d'assemblage des feuilles de la partie de la frontière du Sud entre les Rivières la Sambre et la Meuse levée en vertu de lárrête de la commission de Delimitation dans sa Séance du 15 Juin 1816... door J.E. van Gorkum., 1817; 19; Manuscript; Gekleurd 61 x 89 cm; 1:14400
    In dorso "nr. 94"
  - Plan en Profil des Grenspalen voor de scheiding tusschen de Koninkrijken der Nederlanden en Frankrijk voorgedragen aan de Vereenigde Commissie tot regeling dezer Grenzen, op last van den Generaal, Baron de Constant Rebecque, door [J.E.] van Gorkum., 1817; 20; Manuscript; Gekleurd diverse afmetingen; 4 stukken
    Del: J.B. Robert
    In dorso "nr. 95" "nr. 96" "nr. 97" "nr. 98"
  - Moitié de droite de la Section no. 232 Rinschleyden, ten zuiden van Esch sur Sure, Luxemburg., z.d.; 21; Manuscript; Gekleurd 50 x 40 cm; 1:25000
    In dorso "nr. 40"
  - Tableau der Militaire Verkenningen, Staat der werkzaamheden op den 1e Januarij 1826 (N: Brugge-Maastricht-Koblenz; Z: Reims-Verdun-Metz; O: Rijn; W: Noordzee]., 22; Manuscript; Gekleurd 72 x 117 cm
    In dorso "nr. 38"
  - Kaart van het zuidelijke gedeelte van Meenen met oude en nieuwe limietscheiding., 19e eeuw; 23; Manuscript; Gekleurd 33,5 x 41,5 cm; 1:6266
    In dorso "nr. 93"
  - Plan van het Beversveld, nabij Brugge, Oedelem, Assebroek en Gevaerts. Door Nepveu., 1820; 24; Manuscript; Gekleurd 29,5 x 42 cm; 1:15000
    In dorso "nr. 105"
  - Plan der vlakte van Afsné; Plan van een veld (op een uur afstand der stad Gent) geschikt ter kampering van 6 Bataillons.., door Nepveu., ca. 1825; 25; Manuscript; Gekleurd 38,5 x 51,5 cm; 1:5000
    In dorso "nr. 108"
    Westen boven.
  - Plan van het exercitieveld ontworpen voor het Garnisoen van Gent., 19e eeuw; 26; Manuscript; Gekleurd 55 x 93 cm
    In dorso "nr. 114"
  - Plan van enige weilanden en landerijen, ontworpen om dezelve tot een exercitieveld bruikbaar te maken, te Hernisse tussen Gent en Dendermonde., 19e eeuw; 27; Manuscript; Gekleurd 42 x 55 cm; 1:2500
    In dorso "nr. 106"
    NNO boven.
  - Kopie-tekening van de heer J.D.C.C.W. baron de Constant Rebecque welke gevoegd is bij de Prijs geschonken etc., ---
    Zie nummer toegang 4.WID, inv.nr. 223 (collectie 104).